臺灣屏東地方法院刑事判決　　　　　　　 95年度訴字第819號
公　訴　人　臺灣屏東地方法院檢察署檢察官
被　　　告　丙○○
選任辯護人　柳聰賢律師
被　　　告　乙○○
　　　　　　己○○
　　　　　　甲○○
　　　　　　戊○○
　　　　　　庚○○
上列被告等因貪污等案件，經檢察官提起公訴（92年度偵字第20
40號、92年度偵緝字第207 號），本院判決如下：
    主  文
丙○○不具公務員之身分，而共同連續對於公務員，關於違背職
務之行為，交付賄賂，處有期徒刑年陸月，褫奪公權貳年，減
為有期徒刑壹年玖月，褫奪公權壹年。附表(乙)所示之物均沒收。
乙○○、己○○、甲○○、戊○○、庚○○共同連續意圖營利，
聚眾賭博，各處有期徒刑壹年，各減為有期徒刑陸月，如易科罰
金，均以銀元佰元即新台幣玖佰元折算壹日。附表(乙)所示之物
均沒收。
    事  實
一、丙○○基於意圖營利提供賭博場所、意圖營利聚眾賭博之概
    括犯意及常業賭博之犯意，分別於附表(甲)所列之時間、及公
    眾得出入場所之地點，經營「泛亞」、「遠傳」等2 處賭博
    性電子遊戲場，並僱用與其具有上開犯意聯絡之(1)乙○○、
    己○○、甲○○、戊○○、庚○○擔任店內早、中、晚各班
    之主任，負責綜理店內營運情況（詳細職務見附表）、(2)丁○○擔任會計，負責記載帳冊、計算盈虧計算及股東紅利分
    配等事務、(3)周慶貴、黃文章、陳筱綺、陳秋萍、陳映玫、
    柯玉華、吳小萍、張琍萍、劉琬靜、李雅如、盧淑玲、陳垚
    儒、蘇振福等人擔任店內之開分員或佯裝顧客拉抬店內人氣
    等工作（詳細職務見附表；以上丁○○至蘇振福等14人現仍
    由檢察官偵查中），另員警蔡瑞湖（先後任職屏東縣警察局
    屏東分局小隊長、東港分局小隊長）、傅仁和（任職屏東縣
    刑警隊偵查員），亦以插股投資之方式，與丙○○等人基於
    上開犯意聯絡，共同經營「泛亞」、「遠傳」賭博性電子遊
    藝場。上開電子遊戲場之賭法均為顧客前來消費時，以現金
    向開分員兌換遊戲卡或代幣並據以開分，嗣再依顧客把玩電
    子遊戲機具之積分，以一定之比例換取現金，丙○○及其員
    工乙○○等人即共同依顧客之輸贏結果，從中牟取利潤（丁○○、乙○○、己○○、甲○○、戊○○、庚○○等重要幹
    部及員警蔡瑞湖、吳彥鋒均可依營業利潤分得紅利），並恃
    之為業。嗣於92年2 月14日16時許許，為警前往上開「泛亞
    電子遊戲場」暨其設於東港鎮○○路78號之辦公室、「遠傳
    電子遊戲場」查獲，並扣得如附表(乙)所示之賭博機具、寄分
    卡等物。
二、緣蔡瑞湖於89年12月至90年4 月19日任職屏東縣警察局屏東
    分局小隊長、90年4 月19日起改任東港分局小隊長，吳彥鋒
    於90年5 月間起任職屏東縣警察局枋寮分局刑事組組長（此
    職稱現更名為「偵查隊長」，為配合本案犯罪時間，以下仍
    以「刑事組組長」稱之），渠2 人均屬刑事訴訟法第231 條
    第2 項所規定知有犯罪嫌疑，即應開始調查之司法警察，乃
    依法令服務於地方自治團體所屬機關而具有法定職務權限之
    公務員。且渠等均得依所知之線報情資，自行規劃執行轄區
    內「取締賭博性電玩」勤務，故倘知悉轄區內確有賭博性電
    玩而不為取締，即屬職務範圍內應為而不為之違背職務行為
    。詎丙○○不具公務員之身分，竟基於對於公務員，關於違
    背職務行為交付賄賂之概括犯意，並與會計丁○○（仍由檢
    察官偵查中）共同基於犯意聯絡，先後於下列時間、地點，
    由丁○○備妥現金予丙○○，再交付賄賂予蔡瑞湖、吳彥鋒
    ，作為使丙○○所經營上開賭博性電動玩具店免於遭蔡瑞湖
    、吳彥鋒依職務範圍應為之臨檢查緝或刑事案件調查而違背
    職務之對價，嗣丙○○並於偵查中自白上開交付賄賂情事：
  (一)丙○○自「遠傳電子遊戲場」開幕後不久之90年6 月間起至
    92年2 月5 日止，連續在屏東縣枋寮鄉火車站附近、屏東市
    ○○路段之「屏東鵝肉城」等處，按月交付新台幣（下同）
    7 萬元之賄賂予吳彥鋒（先後共21個月，每月7 萬元，合計
    147 萬元）。
  (二)丙○○自90年6 月4 日將「小琉球電子遊戲場」轉讓予郭順
    良經營，並更名為「彼德堡遊戲場」，郭順良於92年起又轉
    讓予廖述經經營，詎丙○○雖未經營「彼德堡遊戲場」，仍
    與郭順良、廖述經於渠等各自經營之時期，共同基於上開對
    於公務員違背職務行為交付賄賂之概括犯意聯絡，由郭順良
    、廖述經同意每月支付3 萬元，故自90年6 月間起至91年12
    月間止，郭順良乃以「上鈊企業社」之名義，按月匯款3 萬
    元至「泛亞電子遊戲場」之會計丁○○設於臺灣銀行東港分
    行之綜合存款帳戶（帳號：0000000000 00 號），廖述經循
    同一模式，於92年1 、2 月按月匯款3 萬元，再由丙○○取
    出其中1 萬元與上揭(一)部分之7 萬元放入同一包裝袋，每月
    在屏東縣枋寮鄉火車站附近、屏東縣屏東市○○路段之「屏
    東鵝肉城」等處交付予吳彥鋒（「彼德堡遊戲場」部分先後
    21個月，每月1 萬元，合計21萬元）。
  (三)丙○○自89年12月間起至90年4 月間止，連續在屏東縣東港
    鎮○○路78號「泛亞電子遊戲場」辦公室內或其他不詳地點
    ，按月向蔡瑞湖交付賄賂5 萬元，前後共25萬元（共5 個月
    ，每月5 萬元，合計25萬元）。
三、案經屏東縣警察局報告、法務部調查局南部機動組、內政部
    警政署保安警察第三總隊第二大隊移送臺灣屏東地方法院檢
    察署檢察官偵查起訴。
    理  由
壹、證據能力：
一、被告丙○○於調查人員詢問、檢察官偵查中之自白，應有證
    據能力：
  (一)按被告之自白，須非出於強暴、脅迫、利誘、詐欺、疲勞訊
    問、違法羈押或其他不正之方法，且與事實相符者，始得為
    證據，刑事訴訟法第156 條第1 項固有明文，然然究竟有何
    遭強暴、脅迫、利誘或其他具體之不正訊問（詢問）方法而
    有非任意性之自白，仍需賴確切證據，並斟酌被告接受詢（
    訊問）之始末經過等客觀情狀綜合判斷。
  (二)查被告丙○○於調查站詢問時指證交付賄賂予吳彥鋒等員警
    後，仍遭檢察官聲請本院羈押獲准（依卷附臺灣高等法院被
    告前案紀錄表，被告丙○○自92年7 月27日羈押至同年11月
    26日釋放），嗣其於羈押中經調查員提訊時，仍對交付賄賂
    情節指證不移，故若被告丙○○果係為求交保，出於心理壓
    力而為不實自白，則其於自白後仍遭羈押時，理當明瞭檢察
    官聲請本院裁定羈押之舉動，與取得其自白間毫無關聯，惟
    亦未見被告丙○○於羈押中之多次詢問、訊問中翻異前詞，
    顯不合理，益見被告丙○○所稱出於希求交保之心理壓力而
    為不實自白之辯解，要與事實不符，委無可採，又其亦未明
    確指明尚有受何具體之不正訊問，是其前開自白，顯有證據
    能力。
二、證人丁○○於本院92年度訴字第822 號案件審理中之證詞，
    乃被告以外之人在法官面前之陳述，依刑事訴訟法第159 條
    之1 第1 項規定，應有證據能力（且本件與本院92年度訴字
    第822 號案件所審理者之事實乃屬同一，僅檢察官就涉案被
    告多人分別起訴，而證人丁○○於本件審理中依刑事訴訟法
    第181 條規定拒絕證言，自有採本院92年度訴字第822 號案
    件審理中之證詞為本案證據之必要）。
三、證人丁○○、郭順良、廖述經於調查站詢問之陳述，雖為審
    判外之陳述，惟被告或辯護人均未於言詞辯論終結前聲明異
    議，視為同意作為證據，且審酌上開陳述作成之情況，並無
    不適當之情況，依刑事訴訟法第159 條第2 項、第1 項規定
    ，應有證據能力。
貳、實體部分：
甲、有罪部分：
一、被告丙○○等人經營賭博性電子遊戲場業部分：
  (一)上開事實欄一所示被告丙○○等人共同經營「泛亞」、「遠
    傳」賭博性電子遊戲場等情，訊據被告丙○○、乙○○、己○○、甲○○、戊○○、庚○○均坦承不諱，並有如附表(乙)
    所示電子遊戲機具等扣案可佐，足認被告等人之自白應與事
    實相符。
  (二)至辯護人雖認被告丙○○等人經營前開賭博性電子遊戲場，
    係以所擺設之賭博性電子遊戲機不確定之輸贏機率與賭客對
    賭，以射倖性之方式計算輸贏，並未抽佣，其獲利之來源乃
    賭博本人之輸贏，應不該當刑法第268 條之罪云云，惟按刑
    法第268 條之意圖營利供給賭博場所罪、意圖營利聚眾賭博
    罪，雖以行為人主觀上有營利之意圖為其要件，然此犯罪構
    成要件之該當，僅以行為人主觀上有營利之意圖即為已足，
    至行為人實際有無獲利，獲利途徑等，則非所問。被告丙○○經營上開遊藝場，擺設如附表(乙)所示之電子遊戲機，並僱
    用被告乙○○等人擔任經理、開分員等工作，而投入相當之
    成本，顯係欲經由此等電子遊戲機所設定之機率控制，及長
    期提供該賭博場所，聚集不特定賭客前來打玩電子遊戲機而
    與之對賭，以達獲利之目的，其等主觀上應有營利之意圖甚
    明。
  (三)另按修正前刑法上所謂常業犯（經綜合比較結果，本件賭博
    部分仍應適用修正前刑法第267 條常業賭博規定，詳後述）
    係指反覆以同種類行為為目的之社會活動之職業性犯罪而言
    ，至於犯罪所得之多寡，是否恃此犯罪為唯一之謀生職業，
    則非所問，縱令兼有其他職業，仍無礙於該常業犯罪之成立
    （最高法院85年台上字第510 號判例意旨可參），是核被告
    丙○○等人共同擺設賭博性電子遊戲機台，與不特定之賭客
    賭博財物，店內機台數量龐大，所僱用之員工人數非少，各
    司其職，更可依營收按股東出資比例獲利，故以此經營規模
    ，足認顯係藉經常反覆與人賭博從中獲利恃以維生，要無疑
    義。
二、被告丙○○違反貪污治罪條例部分：訊據被告丙○○矢口否
    認有何交付賄賂予蔡瑞湖、吳彥鋒之犯行，辯稱：伊於調查
    站詢問、偵查中所述情節，均係為求交保所為之不實供述，
    卷附帳冊上「倉庫」之記載，實係伊將額外之營收中飽私囊
    ，為免股東起疑始刻意記載云云。惟查：
  (一)被告丙○○於事實欄(一)、(二)部分按月共交付8 萬元予吳彥鋒
    部分，迭據被告丙○○於92年8 月15日、8 月28日調查站詢
    問、偵訊中、同年9 月18日調查站詢問時坦承：遠傳電子遊
    藝場營業收支月報表係由會計丁○○記載，報表內記載「倉
    庫」7 萬元係指遊戲場每月固定支出的交際費。遠傳電子遊
    藝場在開幕後隔月按月交付7 萬元交際費用給吳彥鋒。伊在
    雜記本記載「枋倉庫7 」即指這7 萬元，而小琉球彼德堡電
    子遊戲場每月會以上鈊企業社名義匯3 萬元到丁○○帳戶給
    我，丁○○把遠傳電子遊戲場之7 萬元及彼得堡遊戲場之3
    萬元放在信封給我，伊抽出其中2 萬元作為介紹郭順良打點
    「彼德堡」事務之報酬，其餘8 萬元伊均直接交予吳彥鋒。
    交付地點一般在枋寮火車站前吳彥鋒紅色福斯車內或伊所駕
    駛深藍色大發轎車內，偶而吳彥鋒會到伊在屏東市經營的鵝
    肉店，伊把裝有8 萬元之信封在吳彥鋒車內交付，迄至92年
    2 月14日上開電子遊戲場被查獲賭博後才沒有再支付交際費
    。支付交際費的目的是請他們照顧我經營的遊戲場，以免被
    查緝。遠傳電子遊戲場雖偶爾被臨檢，但不曾被取締等語（
    見偵字第207 號卷第20至21、26至27、32、34、40頁），核
    與證人即會計丁○○於本院92年度訴字第822 號案件審理中
    證稱：伊係在枋寮某路邊攤，透過丙○○介紹而認識吳彥鋒
    ，丙○○表示他是遠傳電子遊戲場的公關。枋寮之公關費於
    開幕沒多久，伊即按月用信封袋裝，合計交付10萬元，帳冊
    是記7 萬元，因另3 萬元是小琉球電子遊戲場匯過來的，也
    是公關費，記得是廖述經以個人名義匯的，丙○○要求伊在
    在帳冊上將公關費記載為「倉庫」等語相符（見本院92年度
    訴字第822 號影卷第152 、157 至159 頁），復經證人郭順
    良於92年8 月21日調查站詢問時證稱：伊向丙○○頂讓電子
    遊戲場經營時，丙○○主動告知每月須支付警方公關費3 萬
    元，以避免該遊戲場被查緝賭博犯行，伊同意後，丙○○即
    約1 位刑事組長與伊在東港地區飲宴，並表示公關費係交予
    該刑事組組長，嗣後伊即依丙○○指示，以「上鈊企業社」
    名義按月匯款3 萬元到丙○○指定之臺灣銀行東港分行丁○○帳戶，俟91年10月間伊把股份轉讓予廖述經經營，但91
    年11月及12月的各3 萬元仍以「上鈊企業社名義」匯款，92
    年1 月後則改由廖述經以個人名義匯款等語、證人廖述經於
    92年8 月25日調查站詢問中陳稱：「彼德堡」電子遊戲場每
    月匯入丁○○臺灣銀行東港分行帳戶內之3 萬元，係支付員
    警使該遊戲場免被查緝賭博犯行之交際費，郭順良表示係由
    由丙○○來處理員警之公關費事宜等語明確（見外放之郭述
    良、廖述經筆錄卷第10至12、19頁）。
  (二)被告丙○○於事實欄(三)部分按月交付5 萬元予蔡瑞湖部分，
    迭據被告丙○○於92年8 月15日、8 月28日調查站詢問、偵
    訊中坦承：泛亞電子遊戲場開幕時，我曾親自以白色信封內
    裝5 萬元現金交予蔡瑞湖，作為交際公關費，帳冊記載「倉
    庫5 萬元」、伊個人雜記本記載「東倉庫5 」均是指該筆費
    用等語不諱（見偵字第207 號卷第20、24至25、32、34頁）
    ，核與證人丁○○於本院92年度訴字第822 號案件審理中證
    稱：伊於警詢中所稱蔡瑞湖係擔任「泛亞」之公關，且由伊
    按月將公關費5 萬元裝於信封袋內交由丙○○轉交蔡瑞湖，
    帳冊內係記載倉庫等內容均屬事實等語相符（見本院92年度
    訴字第822 號影卷紅筆編頁第83、89、90、97頁，警詢內容
    見偵字第207 號卷第143 、148 頁）。
  (三)此外，復有「泛亞」、「遠傳」電子遊戲場之帳冊、丁○○
    設於臺灣銀行綜合存款帳戶之存摺明細及被告丙○○個人雜
    記簿在卷可稽（見外放證物卷(一)、本院訴字第822 號影卷紅
    筆編頁第28頁）。觀諸卷附帳冊之摘要項目下，確有「倉庫
    （泛亞部分50000 、遠傳部分70000） 」之記載（除被告丙○○供稱：「泛亞」91年7 月1 日之帳冊中，將伊個人薪水
    4000元誤載於「倉庫」下，而將50000 元誤載為「租金」（
    見偵緝字第207 號卷第19頁），雖本案搜索結果，已無91年
    7 月以前之帳冊部分，然證人丁○○於本院訴字第822 號案
    件審理中證稱：帳冊自電玩店開幕起即依丙○○之指示如此
    記載等語明確（見本院訴字第822 號影卷第90頁），參酌被
    告丙○○及上開證人丁○○、郭順良、廖述經等人，對於賄
    賂之金額來源、交付方式等細節均指證歷歷且互核大致相符
    ，更與帳冊所載不謀而合，自堪信實。至被告丙○○交付賄
    賂予蔡瑞湖迄至何時，雖被告丙○○之供述與證人丁○○之
    證詞略有出入（丙○○稱係「泛亞」開幕4 、5 個月後、丁○○稱係91年7 、8 月間（見偵緝字第207 號卷第24頁、偵
    字第2040號卷第149 頁），然斟酌本件按月給付金錢多由被
    告丙○○本人親自為之，丁○○則僅負責將現金裝入信封袋
    及記入帳冊之事務，故依渠2 人參與之程度，當以被告丙○○之記憶較為清晰，且證人丁○○於本院訴字第822 號案件
    審理中又證稱: 「公關費由蔡瑞湖轉蔡嘉和接手的時間，應
    該是90年間比較正確，我也不太確定」等語（見本院訴字第
    822 號影卷(二)紅筆編頁第87至88頁），益見被告丙○○所述
    ，較為可採，故本院認被告洪丙○○交付賄賂予蔡瑞湖之起
    迄時間，應自89年12月（即「泛亞」開幕）起至90年4 月間
    （即開幕後之5 個月）止，與事實方屬相符。
  (四)雖蔡瑞湖、吳彥鋒於渠2 人因本案被訴違反貪污治罪條例案
    件（即本院92年度訴字第822 號、臺灣高等法院高雄分院94
    年度上訴字第986 號）審理中均矢口否認有自丙○○處收受
    賄賂，且被告丙○○亦翻供改稱：卷附帳冊上「倉庫」之記
    載，實係伊將額外之營收中飽私囊，為免股東起疑始刻意記
    載云云，惟被告乙○○、己○○於本院92年度訴字第822 號
    案件審理中，業以證人身分證稱：因店是丙○○的，如欲巧
    立名目額外領錢，伊也不敢有意見等語（見本院92年度訴字
    第822 號影卷(二)紅筆編頁第108 、118 頁），且被告乙○○
    等人雖名為股東，然均未實際出資入股，甚或係應被告丙○○之要求始列名為股東，究其原委，無非因被告丙○○以「
    股利分紅」為誘因，俾使乙○○等幹部更有賣力付出於工作
    之意願，惟對於電子遊戲場之經營決策、支出事項、營虧之
    計算等均無可置喙（詳細論述見下列乙、四部分），故被告
    丙○○既身兼上開事業之所有者與經營決策者，要無刻意隱
    匿自己收入之必要，況苟係避免遭其他股東非議，又豈有在
    外人難以窺見之個人雜記本中亦為「枋倉庫7 」、「東倉庫
    5 」之記載？益見其翻異前詞所為辯解，無非為卸責之詞，
    委無可採。
  (五)辯護意旨雖執：縱認員警吳彥鋒、蔡瑞湖確有向被告收受上
    開款項，然亦非基於違背職務行為之對價，故被告丙○○應
    無違反貪污治罪條例之問題云云，資為辯護，然：
  1.按貪污治罪條例第5 條第1 項第3 款所稱「職務上之行為」
    ，係指公務員在其職務權責範圍內所應為或得為之行為而言
    。亦即指其權限範圍內之事項，而不違背其義務責任者是也
    。反之，若在其職權範圍內，不應為而為之，或應為而不為
    ，或不正當為之，而與其職務上之義務責任有所違背者，則
    應屬同條例第4 條第1 項第5 款所謂之「違背職務之行為」
    ，是若受賄之原因，係為其職務上所不應為，或應為而不為
    ，或以不正當方式為之，而違背其職責者，則應成立同條例
    第4條第1項第5款之「對於違背職務之行為收受賄賂或其他
    不正利益罪」（最高法院94年台上字第2444號判決要旨參照
    ）；又貪污治罪條例所規定之「職務」，係指職權事務而言
    ，公務員於任職期間，皆有一定之職掌事務，本此職掌事務
    即有處理之職權，至於此項職權事務之取得，究係直接出於
    法令規定或上級主管授權，究係永久性或臨時暫辦、兼辦，
    均無不同，更不以最後有決定之職權為限，祇須涉及其職務
    事項為已足（最高法院94年度台上第5045號判決意旨亦有闡
    釋）。
  2.又司法警察知有犯罪嫌疑者，本應依法立即開始調查，並將
    調查之情形報告該管檢察官及司法警察官，刑事訴訟法第23
    1 條第2 項規定參照；再者，縣市警察局所轄各分局之刑事
    組組長、小隊長，固依內部例常性勤務規劃而有基本之職掌
    事務，惟倘知有賭博性電子遊戲場之經營，因已涉刑事犯罪
    嫌疑，自當本於前揭刑事訴訟法所規定之職務責任，主動規
    劃相關取締勤務，依法查緝移送，亦經證人即屏東縣警察局
    督察員辛○○於本院審理中證稱明確（見本院卷(二)第22頁）
    ，復有屏東縣警察局96年6 月11日屏警督字第0960026579號
    函在卷可稽（見本院卷(一)第185 頁），準此，分局刑事組組
    長、小隊長倘明知有賭博性電子遊戲場之經營而包庇不予取
    締查緝者，自屬違背職務上應為而不為之義務責任，而該當
    前揭貪污治罪條例所指「違背職務行為」，至為灼然。
  3.查吳彥鋒於90年5 月間起任職屏東縣警察局枋寮分局刑事組
    組長，蔡瑞湖則於89年12月至90年4 月19日任職屏東縣警察
    局屏東分局小隊長（業據其2 人於本院92年度訴字第822 號
    案件審理時自承在卷，並有卷附人事資料列印報表可參），
    又被告丙○○於調查站詢問時供稱：一般常情，經營電子遊
    戲場業大部分均有賭博行為，以吳彥鋒、蔡瑞湖的身分（且
    蔡瑞湖身為股東）應該知道，而按月交付款項之目的係希望
    順利經營避免遭取締等語在卷（見偵緝字第207 號卷第22、
    57頁），又被告丙○○與蔡瑞湖、吳彥鋒均有私交（此為其
    3 人所不否認），是依渠等之交情程度及本件「泛亞」、「
    遠傳」及「彼得堡」電子遊戲場之經營規模，復佐以蔡瑞湖
    、吳彥鋒2 人任職警界多年之豐富經驗觀之，若謂蔡瑞湖、
    吳彥鋒2 人不知上開電子遊戲場涉及賭博行為，孰能置信？
    然依屏東縣警察局枋寮分局94年4 月1 日枋警行字第094000
    0874號函檢送90年至92年2 月轄區臨檢紀錄，「遠傳」電子
    遊藝場未曾被取締賭博（見本院92年度訴字第822 號影卷(三)
    第5-133 頁），另依屏東縣警察局東港分局94年4 月13日東
    警分刑字第0940003061號函檢送89年至92年1 月轄區臨檢紀
    錄顯示，「泛亞」電子遊藝場確有執行臨檢，但未曾遭取締
    賭博（見本院92年度訴字第822 號影卷(四)第1-221 頁），更
    值懷疑。
  4.另證人丙○○於調查站詢問時證稱：先前因有涉嫌竊盜之嫌
    犯供稱「遠傳」內有賭博，致「遠傳」之組長黃文章被帶至
    枋寮派出所了解，伊曾致電請吳彥鋒前去關心了解，事後黃
    文章就沒事等語（見偵緝字第207 號卷第21頁），證人黃文
    章於本院92年度訴字第822 號案件審理中亦證稱：伊有被帶
    到枋寮派出所，有一個客人打電玩贏錢，他說是向伊兌換現
    金，警察問伊店內有無兌換現金，伊起初否認，後來才坦承
    ，但警察並未製作筆錄，伊也不知自己為何可以順利離開等
    語明確（見本院訴字第822 號影卷(二)紅筆編頁第100 、102
    頁），且經檢察官核發通訊監察書監聽結果，被告己○○曾
    於91年8 月21日10時35分至91年8 月22日14時45分間，以
    0000000 號電話撥打給被告甲○○之0000000000號電話，對
    話略以：『己○○稱：人客被抓進派出所，講身上裝的錢，
    講什麼是遠傳拿來給他們的，後來就叫「豬肉」（黃文章之
    綽號）過去這樣！我就說我馬上幫你叫經理‧‧‧。甲○○
    稱：應該沒代誌了！己○○稱：那已嘸代誌，派出所那個壓
    得下去啦。‧‧‧那個公關費又比東港還要高。』（見本院
    92年度訴字第822 號影卷(三)第323 、326 頁）。
  5.綜上各節，可知被告丙○○按月支付予蔡瑞湖、吳彥鋒之款
    項，雖名為「公關費」，實則確有免於遭受取締、查緝賭博
    犯行之對價關係，況蔡瑞湖另有以股東身分收取「泛亞」電
    子遊戲場之股利，而吳彥鋒則無（見臺灣高等法院高雄分院
    94年度上訴字第986 號判決），倘蔡瑞湖、吳彥鋒2 人均係
    單純以插股經營電子遊戲場之方式圖利，被告丙○○理當亦
    將吳彥鋒列名股東、或全數以股利方式發放予蔡瑞湖即可，
    又何需大費周章另設一筆按月給付之費用？益見被告丙○○
    與吳彥鋒、蔡瑞湖間，就該筆款項之支付乃具有特定之對價
    關係，已昭然若揭。至蔡瑞湖雖自任職於屏東分局小隊長期
    間，即開始收取位於東港之「泛亞」電子遊戲場之「公關費
    」，然員警跨轄區辦案者，於刑事實務上比比皆是，僅需有
    確切之犯罪情資，衡情檢察官或法院亦無可能因某分局之刑
    事小隊長主動調查其他分局轄區之賭博案件而拒絕指揮或核
    發搜索票者，綜上各節，堪認被告丙○○按月交付吳彥鋒各
    7 萬元、1 萬元，交付蔡瑞湖5 萬元款項之性質，與吳彥鋒
    、蔡瑞湖違背職務不予查緝、取締「遠傳」、「彼得堡」「
    泛亞」等賭博性電子遊戲場間有對價關係，應屬賄賂無疑。
  (六)綜上調查結果，本件事證明確，被告丙○○交付賄賂予員警
    之犯行，亦堪認定，應依法論科。
三、論罪科刑
  (一)按行為後法律有變更者，適用行為時之法律。但行為後之法
    律有利於行為人者，適用最有利於行為人之法律，刑法第2
    條第1 項定有明文，又被告行為後，刑法於94年2 月2 日經
    總統公布修正，並於95年7 月1 日施行，自應為新舊法比較
    ：
  1.按關於量刑前之決定應適用法律階段，須綜合罪刑有關之共
    犯、未遂犯、想像競合犯、牽連犯、連續犯、結合犯，以及
    累犯加重、自首減輕暨其他法定加減原因（如身分加減）等
    一切情形，綜其全部罪刑之結果而為比較後，始得依刑法第
    2 條第1 項之規定，決定應適用之構成要件、加重減輕事由
    等相關新舊法律，再依所決定適用之新舊法，依法量刑（最
    高法院24年度刑庭總會決議(二)、95年第8 次刑庭會議決議參
    照），茲就罪刑適用之結果比較如下：
  (1)被告丙○○等6 人經營賭博性電子遊遊戲場為業，依修正前
    規定，應論以刑法第267 條常業賭博罪，惟刑法修正後「常
    業犯」規定業經刪除，渠等多次賭博犯行，應論以數罪，惟
    刑法第266 條法定刑僅有罰金刑，經比較新舊法結果，認關
    於單純賭博罪部分，新法對被告丙○○等6 人較為有利。
  (2)再刑法修正後，關於第56條連續犯、第55條牽連犯之規定均
    經刪除，上開刪除雖非犯罪構成要件之變更，但顯已影響行
    為人刑罰之法律效果，自屬法律有變更。茲因被告丙○○先
    後多次對於員警關於違背職務行為交付賄賂、刑法第268 條
    意圖營利聚眾賭博、意圖營利提供賭博場所，依修正前刑法
    第56條規定各僅論以1 罪，且與經想像競合論以一罪之意圖
    營利聚眾賭博罪部分，亦得依修正前刑法第55條牽連犯規定
    從一重處斷，然依修正後法律規定，應論以數罪，經比較新
    、舊法結果，認係修正前之刑法第56、第55條規定較有利被
    告6 人。
  (3)另95年6 月14日經總統公布增訂，且於同年7 月1 日施行之
    刑法施行法第1 條之1 規定：「中華民國94年1 月7 日刑法
    修正施行後，刑法分則編所定罰金之貨幣單位為新臺幣。94
    年1 月7 日刑法修正時，刑法分則編未修正之條文定有罰金
    者，自94年1 月7 日刑法修正施行後，就其所定數額提高為
    30倍。但72年6 月26日至94年1 月7 日新增或修正之條文，
    就其所定數額提高為3 倍」，故自95年7 月1 日起，關於本
    件論罪之法定本刑罰金刑部分，雖僅改以新台幣為單位，高
    低不無不同，惟關於罰金刑之科刑標準，修正後刑法第33條
    第5 款係規定「罰金：新臺幣1,000 元以上，以百元計」，
    而修正前同條款係規定「罰金：1 元以上」之規定，是關於
    罰金最低本刑部分，修正後之規定較不利被告，故依上開刑
    法第2 條第1 項前段規定，關於法定罰金刑部分，應適用修
    正前刑法第33條第5 款規定科處（依最高法院95年台上字第
    6958號、7024號判決要旨此部分修正應比較新舊法）。
  (4)故經綜合比較結果，認罪刑部分應一體適用修正前刑法規定
    ，對被告6 人最為有利。
  2.又關於易科罰金或易服勞役等易刑處分及定執行刑等，既係
    於量刑後始應決定之事項，則自無從與量刑前所應適用之法
    律一併綜合比較。故此時縱有分別依新舊法而為適用之情形
    ，亦無不當或不法。關於易科罰金之折算標準，修正後刑法
    第41條第1 項修正提高為「以新臺幣1,000 元、2,000 元、
    3,000 元折算1 日」，並刪除「因身體、教育、職業或家庭
    之關係，執行顯有困難者」之條件，第2 項增訂「前項規定
    於數罪併罰，其應執行之刑未逾6 月者，亦適用之」，而修
    正前刑法第41條第1 項規定「得以1 元以上3 元以下折算1
    日（復依修正前罰金罰鍰提高標準條例第2 條規定，係就原
    定數額提高為100 倍折算1 日即銀元100 元以上300 元以下
    折算1 日，換算為新台幣為300 元以上900 元以下折算1 日
    ）」，故經比較新舊法結果，關於易科罰金折算標準，以修
    正前之折算標準對被告乙○○等人較為利。
  3.再者，倘新舊法處罰之輕重相同，即無比較適用之問題，要
    非刑法第2 條所指之法律有變更，應依一般法律適用原則，
    適用裁判時法（最高法院95年度刑事庭第21次決議參照）：
  (1)關於刑法部分，本件所適用之刑法第28條、第55條（想像競
    合犯）等規定，法律文字雖有修正，然處罰之輕重並無不同
    ，均應逕予適用裁判時法。
  (2)又刑法第10條第2 項及貪污治罪條例第2 條關於「公務員」
    之定義，於被告丙○○行為後均有修正，並於95年7 月1 日
    施行，修正後關於「公務員」之定義雖有限縮，但本件交付
    賄賂之對象員警吳彥鋒、蔡瑞湖，不論依據上開修正前、後
    之規定，均屬公務員；又被告丙○○於行為時，非依據法令
    從事公務之人員，亦非受公務機關委託承辦公務之人，於上
    開規定修正後亦非公務員，是被告丙○○之之身分於上開規
    定修正前、後均不受影響；另貪污治罪條例第11條曾於92年
    2 月6 日修正公布，惟係增訂同條第2 項規定，並配合該修
    正乃將原條文第2 項移列於第3 項，對被告丙○○之論罪不
    生有利或不利之影響；而同條例第11條所定自首、自白減輕
    其刑之規定，亦於92年2 月6 日修正公布時，由修正前之第
    3 項移列為第4 項，惟內容不變，亦無有利不利之問題，故
    本件被告丙○○行為後，貪污治罪條例第2 條、第11條雖有
    若干文字修正，然均非法律之變更，自不生新舊法比較適用
    問題，應逕予適用裁判時法。
二、查被告丙○○對於員警蔡瑞湖、吳彥鋒按月交付現金，與員
    警間就違背職務行為即對於丙○○所經營之賭博性電子遊戲
    場不予取締、查緝有對價關係，所為係犯貪污治罪條例第11
    條第3 項、第1 項之不具公務員身分，而對於公務員關於違
    背職務之行為交付賄賂罪；又被告丙○○、乙○○、己○○
    、甲○○、戊○○、庚○○等6 人，另犯修正前刑法第267
    條常業賭博罪、刑法第268 條意圖營利提供賭博場所、意圖
    營利聚眾賭博罪。被告丙○○與丁○○就上開交付賄賂犯行
    （另與郭順良、廖述經就事實欄二(二)「彼得堡」電子遊戲場
    部分交付賄賂犯行），被告丙○○等6 人與附表所示丁○○
    等員工及員警蔡瑞湖、傅仁和（插股經營）就常業賭博、意
    圖營利提供賭博場所、意圖營利聚眾賭博犯行間，各有犯意
    聯絡與行為分擔，為共同正犯。被告丙○○多次交付賄賂犯
    行、被告丙○○等6 人多次意圖營利提供賭博場所、意圖營
    利聚眾賭博犯行，均時間緊接，方法相同，觸犯構成要件相
    同之罪，顯係基於概括犯意反覆為之，為連續犯，應依修正
    前刑法第56條規定，各論以1 罪，並分別加重其刑。被告丙○○等6 以經營賭博性電子遊戲場之1 行為，觸犯常業賭博
    、意圖營利提供賭博場所、意圖營利聚眾賭博等3 罪為想像
    競合犯，應從一重論以意圖營利聚眾賭博罪。公訴意旨就
    被告丙○○如事實欄二(二)所示「彼得堡」電子遊戲場部分之
    交付賄賂犯行、被告6 人所犯常業賭博罪等兩部分事實漏
    未起訴，然與起訴部分各具有修正前連續犯及想像競合犯之
    裁判上一罪關係，本院應併予審理。被告丙○○所犯貪污治
    罪條例第11條第3 項、第1 項之罪與意圖營利聚眾賭博罪間
    ，有方法目的之牽連關係，應從一重論以貪污治罪條例第11
    條第3 項、第1 項之罪處斷。被告丙○○於偵查中對於交付
    賄賂部分自白，應依貪污治罪條例第11條第4 項後段規定減
    輕其刑。爰審酌被告丙○○前有妨害家庭前科、被告乙○○
    有麻藥前科，其餘被告則無前科（有卷附臺灣屏東地方法院
    檢察署刑案資料查註紀錄表、臺灣高等法院被告前案紀錄表
    可參），被告丙○○不知守法，經營賭博性電子遊戲場牟利
    ，被告乙○○等人亦貪圖私利，不思投入正當、合法之行業
    營生，受僱被告丙○○參與賭博場所之經營，助長大眾投機
    心理，對社會風氣有負面影響，已不足取，詎被告丙○○又
    交付賄賂予員警，敗壞員警查緝犯罪公正、廉潔之形象，交
    付賄賂之款項合計達193 萬元，金額非低，且犯後雖曾於偵
    查中自白犯行，然於審理程序中翻異前詞，並無悔意，被告
    乙○○等5 人則坦承犯行等一切情狀，分別量處如主文所示
    之刑，被告丙○○部分併依貪污治罪條例第17條、修正前刑
    法第37條第2 項規定（從屬於主刑適用修正前刑法之規定）
    ，宣告褫奪公權2 年。另中華民國96年罪犯減刑條例業經總
    統於96年7 月4 日公布、自同年7 月16日施行，本件被告等
    人犯罪時間均在96年4 月24日以前，所犯非屬該條例第3 條
    所列不予減刑之罪，各應依中華民國96年罪犯減刑條例第2
    條第3 款規定減其刑期2 分之1 ，被告丙○○褫奪公權依同
    條例第14條規定，比照主刑減刑標準，減為1 年，分別如主
    文所示。
三、如附表(乙)所示扣案物品，其中A 部分（即「泛亞」電子遊戲
    場所查獲）編號至、、C 部分（即「遠傳」電子遊戲
    場所查獲）編號至、至為當場賭博之器具（即電子
    遊戲機或IC板）；C 部分編號與合計48,480元之賭資，
    則為在賭台所查獲之財物，應依刑法第266 條第2 項之規定
    ，不問屬於被告與否，均予宣告沒收。其餘附表所示之物，
    則均為被告丙○○所有且供上開意圖營利聚眾賭博犯行所用
    之物，均依刑法第38條第1項第2款規定，併予宣告沒收。
乙、被告等人均不另為無罪諭知部分：
一、公訴意旨另以：
  (一)緣蔡瑞湖因自覺遭人注意，乃囑託被告丙○○將前揭賄賂款
    項轉交蔡嘉和（業經臺灣高等法院高雄分院94年度上訴字第
    986 號就此部分共同收受賄賂犯嫌判決無罪），被告丙○○
    遂承上開交付賄賂之概括犯意，自90年5 月間起至92年2 月
    14日止，將上開按月5 萬元之賄賂交付蔡嘉和，作為蔡瑞湖
    違背職務行為之對價，因認被告丙○○此部分亦涉有貪污治
    罪條例第11條第2 項之罪。
  (二)被告乙○○、己○○、甲○○、戊○○、庚○○等人，與受
    僱於被告丙○○擔任前揭「泛亞電子遊戲場」、「遠傳電子
    遊戲場」之經理、早、午、晚班主任等職務（詳見附表(甲)）
    ，渠等與被告丙○○共同基於對依據法令從事公務之人員，
    關於違背職務行為交付賄賂之概括犯意聯絡，連續交付賄賂
    予蔡瑞湖、吳彥鋒，作為使渠等故同經營上開賭博性電動玩
    具店免於遭蔡瑞湖、吳彥鋒依職務範圍應為之臨檢查緝或刑
    事案件調查而違背職務之對價（即就事實欄二(一)、(三)部分交
    付賄賂犯行為共同正犯），因認渠等5 人亦涉犯貪污治罪條
    例第11條第2 項之罪。
二、按被告未經審判證明有罪確定前，推定其為無罪；犯罪事實
    應依證據認定之，無證據不得認定犯罪事實；不能證明被告
    犯罪者，應諭知無罪之判決，刑事訴訟法第154 條第1 項、
    第2 項及第301 條第1 項分別定有明文。又刑事訴訟法上所
    謂認定犯罪事實之證據，係指足以認定被告確有犯罪行為之
    積極證據而言，該項證據自須適合於被告犯罪事實之認定，
    始得採為斷罪資料；事實之認定，應憑證據，如未能發現相
    當證據，或證據不足以證明，自不能以推測或擬制之方法，
    以為裁判基礎；而認定犯罪事實所憑之證據，雖不以直接證
    據為限，間接證據亦包括在內；然而無論直接或間接證據，
    其為訴訟上之證明，須於通常一般之人均不致有所懷疑，而
    得確信其為真實之程度者，始得據為有罪之認定；又依刑事
    訴訟法第161 條第1 項規定，檢察官就被告犯罪事實，應負
    舉證責任，並指出證明之方法。因此，檢察官對於起訴之犯
    罪事實，應負提出證據及說服之實質舉證責任。倘其所提出
    之證據，不足為被告有罪之積極證明，或其指出證明之方法
    ，無從說服法院以形成被告有罪之心證，基於無罪推定之原
    則，自應為被告無罪判決之諭知（最高法院29年上字第3105
    號、40年臺上字第86號、76年臺上字第4986號及92年臺上字
    第128 號判例分別著有判例可資參照）。
三、被告丙○○部分：
  (一)公訴意旨認被告丙○○按月將5 萬元賄賂款項予蔡嘉和部分
    亦涉犯前揭對於公務員違背職務行為交付賄賂罪嫌、被告乙○○等人與被告丙○○就事實欄二(一)、(三)部分交付賄賂犯行
    為共同正犯，無非係以被告丙○○之供述、證人丁○○之證
    詞及卷附帳冊等為主要論據，訊據被告丙○○則堅詞否認有
    此部分交付賄賂犯行，並與前揭論罪科刑部分持同一辯解。
  (二)經查：
  1.被告丙○○、證人丁○○固迭於調查站歷次調查及檢察官偵
    查中就彼等將本應交付予被告蔡瑞湖之「公關費」轉由蔡嘉
    和收受等情節指述在卷，然蔡嘉和不具公務員身分，被告丙○○交付「公關費」予蔡嘉和之行為，除因蔡嘉和與具有公
    務員身分（如蔡瑞湖）之人成立共同收受賄賂之共犯外，被
    告丙○○亦無觸犯貪污治罪條例第11條第2 項罪名之之餘地
    ，故此部分之爭點，應在該公關費是否為蔡嘉和代表蔡瑞湖
    收受？抑或蔡嘉和收受公關費後是否曾代被告丙○○行賄其
    他公務員？
  2.被告丙○○及證人丁○○於調查站調查及檢察官偵查中雖均
    證稱：蔡瑞湖因自覺有人可能注意到他，且蔡嘉和人脈較廣
    ，故介紹蔡嘉和給其認識，其改交公關費給蔡嘉和等語，然
    蔡瑞湖否認有介紹蔡嘉和或委請蔡嘉和替其出面收取公關費
    之行為，且被告丙○○按月交付蔡瑞湖5 萬元賄賂迄至90年
    4 月止已如前述，故無論被告丙○○所稱蔡瑞湖因恐遭人注
    意而未續收賄賂之原因是否屬實，惟其既已不再親自收受賄
    賂，則嗣後是否確其他公務員接替其地位，自當另以證據認
    定之，縱蔡瑞湖果有介紹人脈較廣之蔡嘉和予丙○○相識，
    惟被告丙○○交付賄賂之對象必為有查緝賭博性電動玩具店
    職務之警務人員，始有實益，蔡嘉和既非適格人選，尚難因
    蔡瑞湖曾介紹蔡嘉和予丙○○相識，遽認蔡瑞湖與蔡嘉和間
    係有共同收受賄賂之共犯關係。
  3.再者，蔡瑞湖自90年元月初至92年2 月14日被查獲為止，仍
    按月向被告丙○○或經由會計丁○○處收取「泛亞」及「遠
    傳」電子遊戲場之股利，業據被告丙○○、證人丁○○供證
    無訛，故倘90年5 月以後賄賂款項之交付對象仍為蔡瑞湖，
    則被告丙○○或丁○○大可併同當月應交付之股利直接交予
    蔡瑞湖即可，顯無大費周章，另將每月5 萬元之賄賂經由蔡
    嘉和迂迴交付之必要。況經營賭博性電子遊戲場之業者，通
    常需有社會各階層領域人士之人脈，故縱認蔡瑞湖未再收受
    賄賂後，丙○○改為按月支付予蔡嘉和5 萬元，惟該筆款項
    之性質是否仍屬行賄公務員之賄賂，即非無疑，是公訴人認
    蔡嘉和係受蔡瑞湖指示代收90年5 月以後之賄賂款項乙節，
    尚難遽採。
  (三)綜上，公訴人所舉之證據，亦無從證明蔡嘉和按月收受5 萬
    元款項後，係擔任俗稱「白手套」轉交予其他公務員，本院
    亦查無其他證據證明蔡嘉和確以該筆款項為被告丙○○交付
    其他有查緝賭博性電玩店職務之公務員。揆諸前開說明，本
    件並無積極證據足認90年5 月以後，有何具有查緝賭博性電
    動玩具店職務之公務員確與蔡嘉和間，具有收受賄賂之共犯
    關係，是公訴人所指被告丙○○此部分交付款項行為，即難
    逕以貪污治罪條例第11條第2 項、第1 項罪責相繩，惟此部
    分犯行若成立，與前開論罪科刑部分，具有刑法修正前連續
    犯之裁判上一罪關係，爰不另為無罪判決之諭知。
四、被告乙○○、己○○、甲○○、戊○○、庚○○部分：
  (一)公訴人認被告乙○○等人與被告丙○○共犯貪污治罪條例第
    11條第3 項第1 項之罪，無非係以被告乙○○等人自承「知
    悉」丙○○有支付公關費用及卷附帳冊等為主要論據。訊之
    被告乙○○等人亦一致否認有與丙○○共同交付賄賂予蔡瑞
    湖、吳彥鋒犯行，被告乙○○辯稱：伊所認知之「公關費」
    ，乃老闆丙○○得自行運用如應酬吃飯等款項，伊雖覺可疑
    ，然未敢過問等語、被告己○○辯稱：伊認為「公關費」是
    指驅趕攤販等費用，不知行賄警察之事等語、被告甲○○辯
    稱：伊僅看過帳冊內有「倉庫」之支出記載，然不知實際意
    義為何等語、被告戊○○辯稱：伊並未看過帳冊等語、被告
    庚○○辯稱：伊不知電玩店有何「倉庫」之費用支出等語。
  (二)經查：
  1.按依一般社會大眾之認知，對於職場環境、職業內容本身有
    無涉及不法或難諉為不知，然冀求警察對於工作場所不予取
    締等違背職務行為基於對價關係而交付賄賂之行為，衡情應
    屬經營決策者基於相關考量後之個人行為，此部分之內情細
    節（如賄賂對象、款項多寡、於何時地以何種方式交付等）
    要非職場內之員工所得涉入其中，縱有小額入股而兼有股東
    身分之員工，苟未確實參與交付賄賂之犯意形成，亦無以自
    己共同犯罪意思實施行為分擔者，即難遽論為交付賄賂之共
    同正犯。
  2.被告乙○○於警詢、偵查中供稱：丙○○不喜歡人家過問「
    公關費」之事，伊曾多問而被罵；帳冊雖曾看，但不能問等
    語（見偵字第2040號卷第11、15、26頁）、被告己○○於警
    詢中供稱：伊僅看懂帳冊中一般日報表及庶務性支出，其他
    項目之記載即便不懂也不曾過問等語（見偵字第2040號卷第
    41 頁） 、被告甲○○於警詢供稱：伊知道帳冊中所載「倉
    庫」係支付警察之公關費，然明細為何伊不清楚等語（見偵
    字第2040號卷第60頁），又被告乙○○、己○○、甲○○於
    本院92年度訴字第822 號案件審理中，亦以證人身分，就渠
    等入股「泛亞」、「遠傳」電子遊戲場情節證稱在卷：乙○○證稱：伊是「泛亞」之股東，然係以預扣薪水作為入股金
    ，丙○○倘欲巧立名目額外領錢，伊也不敢有意見等語；己○○證稱：伊為「泛亞」之股東，但並未實際支付入股金，
    係由紅利扣除，對於丙○○分多少錢伊不敢有意見，因店是
    他的等語；甲○○證稱：當初是丙○○要求伊入股「遠傳」
    、股份6 分之1 等語（見本院92年度訴字第822 號影卷(二)紅
    筆編頁第108 、117 、122 頁），被告丙○○於本院92年度
    訴字第822 號案件審理中，以證人身分證稱：就算伊將營收
    擅自取以花用，股東也不會有意見等語明確（見本院92年度
    訴字第822 號影卷(二)第74頁），故依渠等所述可知，被告乙○○等人，雖名為股東，然並未實際出資入股，甚或係應被
    告丙○○之要求始列名為股東，究其原委，無非因被告丙○○以「股利分紅」為誘因，俾使乙○○等幹部更有賣力付出
    於工作之意願，惟乙○○等人對於電子遊戲場之經營決策、
    支出事項、營虧之計算等均無可置喙，顯與通常之合夥關係
    有異。
  3.再者，被告丙○○既於「泛亞」、「遠傳」電子遊戲場開幕
    後即按月交付賄賂予蔡瑞湖、吳彥鋒2 人，顯見應為被告丙○○事先規劃經營項目中之重要內容（衡情倘未預先與員警
    達成對價之合致，極有可能甫開幕即遭查緝），而被告乙○○等人既係以員工身分入股，對此既成之事實亦難認有何謀
    議可言。參酌被告丙○○倘有意將交付賄賂予蔡瑞湖、吳彥
    鋒2 人之事讓被告乙○○等股東仍可實際參與，或對賄賂金
    額之多寡等細節提供意見，又何需巧立名目另以「倉庫」字
    樣載於帳冊內？況類此賭博、色情等違法場所與不肖員警掛
    勾之不法情事，以吾國治安案件而言屬情節重大，尤以員警
    部分所涉罪責甚重，而人多嘴雜，為免走漏消息，相關人等
    莫不希求涉事人數愈少愈好，被告丙○○身為多家大型賭博
    性電子遊戲場之業者，依其豐富之經營經驗，要難諉為不知
    ，益見被告丙○○顯無意在被告乙○○等員工間公開其交付
    賄賂予員警蔡瑞湖、吳彥鋒之事，縱曾於無意間透露，亦屬
    點到為止，並未將詳情全盤告知，故被告乙○○等人縱有知
    悉支付「公關費」事宜，亦屬基於合理之懷疑聯想而來，據
    此即認渠等與被告丙○○間有何犯意聯絡，殊嫌率斷。
  4.綜上所述，公訴人所舉證據，尚無從使本院對被告乙○○、
    己○○、甲○○、戊○○、庚○○等人涉犯貪污治罪條例第
    11條第3 項、第1 項罪嫌形成有罪之心證，此外，本院復查
    無其他積極證據證明被告乙○○等人此部分犯行，為公訴人
    認與前揭論罪科刑之意圖營利聚眾賭博部分具有修正前刑法
    牽連犯之裁判上一罪關係，爰不另為無罪之諭知。
據上論斷，應依刑事訴訟法第299 條第1 項前段，貪污治罪條例
第11條第3 項、第1 項、第4 項、第17條，刑法第2 條第1 項前
段、第11條、第28條、第56條（修正前）、第267 條（修正前）
、第268 條、第55條（修正前）、第55條、第37條第2 項、第3
項（修正前）、第41條第1 項前段（修正前），中華民國96年罪
犯減刑條例第2 條第1 項第3 款、第7 條、第14條，判決如主文
。
本案經檢察官靳隆坤到庭執行職務。
中　　華　　民　　國　　96　　年　　7 　　月　　31　　日
                  刑事第四庭    審判長法  官　莊鎮遠
                                      法  官  王炳人
                                      法  官  劉敏芳
附表(甲)：
┌──┬───────┬────────────┬────────────────────┐
│編號│  時    間    │地點、電子遊戲場之店名  │店內員工（職位）                        │
├──┼───────┼────────────┼────────────────────┤
│  │89年11月29日起│屏東縣東港鎮○○路157號 │【本件被告】                            │
│    │              │1、2樓「泛亞電子遊戲場」│乙○○（經理兼中班主任）、己○○（晚班主│
│    │              │                        │任）、甲○○（機台維修）                │
│    │              │                        ├────────────────────┤
│    │              │                        │【非本件被告】                          │
│    │              │                        │丁○○（會計）、周慶貴（早班主任）、黃文│
│    │              │                        │章（組長）、吳小萍、張琍萍、劉琬靜、李雅│
│    │              │                        │如、盧淑玲（以上5 人為開分員）、蘇振福（│
│    │              │                        │佯裝顧客）                              │
├──┼───────┼────────────┼────────────────────┤
│  │90年5月15日起 │屏東縣枋寮鄉○○路20號1 │【本件被告】                            │
│    │              │樓「遠傳電子遊戲場」    │甲○○（店長兼中班主任）、庚○○（早班主│
│    │              │                        │任）、戊○○（晚班主任）                │
│    │              │                        ├────────────────────┤
│    │              │                        │【非本件被告】                          │
│    │              │                        │丁○○（會計）、陳筱綺、陳秋萍、陳映玫、│
│    │              │                        │柯玉華（以上4 人為開分員）、陳垚儒（佯裝│
│    │              │                        │顧客）                                  │
└──┴───────┴────────────┴────────────────────┘
附表(乙)
┌───────────┬───────────┬───────────┐
│   A：   泛 亞        │ B ：泛亞（辦公室）   │  C： 遠 傳           │
├──┬────┬───┼──┬────┬───┼──┬────┬───┤
│編號│  物品  │ 數量 │編號│  物品  │數量  │編號│  物品  │數量  │
├──┼────┼───┼──┼────┼───┼──┼────┼───┤
│  │撲克牌  │10台  │  │電腦主機│2台   │  │開洗分紀│5本   │
│    │CPK     │      │    │        │      │    │錄表    │      │
├──┼────┼───┼──┼────┼───┼──┼────┼───┤
│  │超世紀  │3台   │  │帳冊    │6本   │  │集點卡  │2本   │
├──┼────┼───┼──┼────┼───┼──┼────┼───┤
│  │台灣瑪麗│3台   │  │日報表  │5袋   │  │遊戲卡  │45張  │
├──┼────┼───┼──┼────┼───┼──┼────┼───┤
│  │瑪麗大戰│3台   │  │開洗分紀│1疊   │  │抽獎贈分│9張   │
│    │        │      │    │錄表    │      │    │卷      │      │
├──┼────┼───┼──┼────┼───┼──┼────┼───┤
│  │紅粉玫瑰│2台   │  │開洗贈分│1疊   │  │開洗分鑰│2支   │
│    │        │      │    │紀錄單  │      │    │匙      │      │
├──┼────┼───┼──┼────┼───┼──┼────┼───┤
│  │滿貫大亨│7台   │  │補送分紀│2本   │  │一樓賭資│10480 │
│    │        │      │    │錄單    │      │    │        │元    │
├──┼────┼───┼──┼────┼───┼──┼────┼───┤
│  │金明星  │16台  │    │        │      │  │抽獎紅包│55包  │
│    │        │      │    │        │      │    │        │      │
├──┼────┼───┼──┼────┼───┼──┼────┼───┤
│  │LC88    │12台  │    │        │      │  │電子計算│7台   │
│    │        │      │    │        │      │    │機      │      │
├──┼────┼───┼──┼────┼───┼──┼────┼───┤
│  │戰國風雲│1台   │    │        │      │  │遊戲卡  │271張 │
├──┼────┼───┼──┼────┼───┼──┼────┼───┤
│  │霹靂馬  │1台   │    │        │      │  │機台調整│1冊   │
│    │        │      │    │        │      │    │機率表  │      │
├──┼────┼───┼──┼────┼───┼──┼────┼───┤
│  │金象王  │5台   │    │        │      │  │抽獎紅色│1疊   │
│    │        │      │    │        │      │    │贈分卷  │      │
├──┼────┼───┼──┼────┼───┼──┼────┼───┤
│  │撲克牌  │5台   │    │        │      │  │收支帳冊│1冊   │
│    │5PK     │      │    │        │      │    │        │      │
├──┼────┼───┼──┼────┼───┼──┼────┼───┤
│  │輪盤    │1台   │    │        │      │  │賭資    │38000 │
│    │        │      │    │        │      │    │        │元    │
├──┼────┼───┼──┼────┼───┼──┼────┼───┤
│  │王牌對決│2台   │    │        │      │  │補分記錄│1本   │
│    │        │      │    │        │      │    │簿      │      │
├──┼────┼───┼──┼────┼───┼──┼────┼───┤
│  │大老二  │2台   │    │        │      │  │電腦主機│2台   │
├──┼────┼───┼──┼────┼───┼──┼────┼───┤
│  │十三支  │2台   │    │        │      │  │監視器主│1台   │
│    │        │      │    │        │      │    │機      │      │
├──┼────┼───┼──┼────┼───┼──┼────┼───┤
│  │飛碟    │1台   │    │        │      │  │夢幻金明│9塊   │
│    │        │      │    │        │      │    │星IC板  │      │
├──┼────┼───┼──┼────┼───┼──┼────┼───┤
│  │夢幻金明│1台   │    │        │      │  │動物奇觀│7塊   │
│    │星電腦主│      │    │        │      │    │IC板    │      │
│    │機      │      │    │        │      │    │        │      │
├──┼────┼───┼──┼────┼───┼──┼────┼───┤
│  │監視錄影│1組   │    │        │      │  │7PKIC板 │3塊   │
│    │電腦螢幕│      │    │        │      │    │        │      │
│    │主機    │      │    │        │      │    │        │      │
├──┼────┼───┼──┼────┼───┼──┼────┼───┤
│  │滿貫IC板│2塊   │    │        │      │  │LC88IC板│12塊  │
├──┼────┼───┼──┼────┼───┼──┼────┼───┤
│  │寄分卡  │1袋   │    │        │      │  │超世紀賓│1塊   │
│    │        │      │    │        │      │    │果IC板  │      │
├──┼────┼───┼──┼────┼───┼──┼────┼───┤
│  │現金    │49520 │    │        │      │  │滿貫IC板│3塊   │
│    │        │元    │    │        │      │    │        │      │
├──┼────┼───┼──┼────┼───┼──┼────┼───┤
│  │摸彩卷  │1袋   │    │        │      │  │賽馬IC板│11塊  │
├──┼────┼───┼──┼────┼───┼──┼────┼───┤
│  │聯絡簿  │7本   │    │        │      │  │其他IC板│6塊   │
│    │        │      │    │        │      │    │(不明)  │      │
├──┼────┼───┼──┼────┼───┼──┼────┼───┤
│  │帳冊    │1袋   │    │        │      │  │電腦螢光│3台   │
│    │        │      │    │        │      │    │幕      │      │
├──┼────┼───┼──┼────┼───┼──┼────┼───┤
│  │電玩機台│1袋   │    │        │      │  │電子遊戲│66台  │
│    │鑰匙    │      │    │        │      │    │機 (戰國│      │
│    │        │      │    │        │      │    │風雲等) │      │
├──┼────┼───┼──┼────┼───┼──┼────┼───┤
│  │機台調整│1分   │    │        │      │  │跑馬    │8台   │
│    │圈      │      │    │        │      │    │        │      │
│    │        │      │    │        │      │    │        │      │
├──┼────┼───┼──┼────┼───┼──┼────┼───┤
│  │電子計算│1台   │    │        │      │  │賓果台  │2台   │
│    │機      │      │    │        │      │    │        │      │
├──┼────┼───┼──┼────┼───┼──┼────┼───┤
│  │開送卡  │7張   │    │        │      │  │BEER    │1台   │
├──┼────┼───┼──┼────┼───┼──┼────┼───┤
│  │金明星集│1本   │    │        │      │  │滿天星  │3台   │
│    │點卡    │      │    │        │      │    │        │      │
│    │        │      │    │        │      │    │        │      │
├──┼────┼───┼──┼────┼───┼──┼────┼───┤
│  │滿貫大亨│1本   │    │        │      │    │        │      │
├──┼────┼───┼──┼────┼───┼──┼────┼───┤
│  │紅包袋  │1塊   │    │        │      │    │        │      │
├──┼────┼───┼──┼────┼───┼──┼────┼───┤
│  │中獎名單│1袋   │    │        │      │    │        │      │
├──┼────┼───┼──┼────┼───┼──┼────┼───┤
│  │現場帳冊│2本   │    │        │      │    │        │      │
├──┼────┼───┼──┼────┼───┼──┼────┼───┤
│  │寄分名單│1袋   │    │        │      │    │        │      │
├──┼────┼───┼──┼────┼───┼──┼────┼───┤
│  │寄分卡  │50張  │    │        │      │    │        │      │
├──┼────┼───┼──┼────┼───┼──┼────┼───┤
│  │開洗分單│1張   │    │        │      │    │        │      │
└──┴────┴───┴──┴────┴───┴──┴────┴───┘
以上正本證明與原本無異。
如不服本判決應於收受本判決送達後10日內向本院提出上訴書狀
，其未敘述上訴理由者，並得於提起上訴後10日內向本院補提理
由書狀（均須按他造當事人之人數附繕本）「切勿逕送上級法院
」
中　　華　　民　　國　　 96　　年　　7　　月　　31　　日
                                      書記官  許倬維
附錄本案論罪法條：
貪污治罪條例第11條第1項、第3項
對於第2 條人員，關於違背職務之行為，行求、期約或交付賄賂
或其他不正利益者，處1 年以上7 年以下有期徒刑，得併科新臺
幣3 百萬元以下罰金。
不具第 2 條人員之身分而犯前2項之罪者，亦同。
修正前刑法第267條
以賭博為常業者，處2 年以下有期徒刑，得併科1 千元以下罰金
。
刑法第268條
意圖營利，供給賭博場所或聚眾賭博者，處3 年以下有期徒刑，
得併科3 千元以下罰金。
